臺灣板橋地方法院民事裁定　　　　　　　95年度簡抗字第31號
抗　告　人
即　相對人　甲○○
抗　告　人
即　聲請人　全萬通股份有限公司
兼　上一人　　　　　　　樓
法定代理人　乙○○
上列當事人間停止執行事件，抗告人對於中華民國95年9 月20
日本院95年度板聲字第77號民事裁定提起抗告，本院裁定如下：
    主  文
原裁定廢棄。
聲請人之聲請駁回。
聲請程序費用由聲請人負擔。
    理  由
一、抗告人甲○○抗告意旨略以：原審以相對人全萬通股份有限
    公司及乙○○（以下簡稱全萬通公司等）提供新台幣（下同
    ）20萬元擔保後，就鈞院94年民執字第35 838號執行事件之
    強制執行程序，於鈞院95年板簡字第2319號確認租賃關係存
    在事件判決確定前應暫予停止，然查相對人全萬通公司等就
    上開執行事件之執行名義，係依鈞院三重簡易庭93年度重簡
    字第959 號民事確定判決，其訴訟標的價額為60萬元，而原
    審認定為20萬元，顯見原審裁定未以上開執行標的即坐落台
    北縣三重市○○○路101 巷1 之5 號3 樓房屋所有權全部於
    起訴時之訴訟價額核定擔保金之數額；又相對人全萬通公司
    等就上開執行事件，曾提起第三人異議之訴（鈞院三重簡易
    庭94年度重簡字第2423號，第一審判決抗告人全萬通公司等
    敗訴），相對人全萬通公司等就同一訴訟再向原審提起訴訟
    ，鈞院板橋簡易庭並無管轄權（應屬三重簡易庭管轄），原
    審未予查明有無管轄權而逕為裁定，顯然違誤，爰提起抗告
    請求廢棄原裁定等語。
二、抗告人全萬通股份有限公司、乙○○抗告意旨略以：緣相對
    人甲○○於民國93年3 月2 日與訴外人林家興共同參與拍定
    台北縣三重市○○○路101 巷1 之5 號3 樓（下稱系爭房屋
    ）法院公告為「拍賣後不點交」之房屋，嗣同年6 月29 日
    相對人甲○○始單獨取得系爭房屋之全部所有權。抗告人全
    萬通公司等於91年10月25日起至96年8 月24日止，既向原屋
    主林周對承租系爭房屋，租金總額為174,000 元，並以債權
    抵銷全部系爭房屋之租金。然本件確認租賃權存在之訴之訴
    訟標的價額為145,200 元，又系爭房屋94年之課稅現值為12
    1,000 元。據相對人甲○○稱系爭房屋於鈞院前訴另案對於
    訴外人陳學典所提起遷讓房屋之訴其訴訟標的價額為60萬元
    ，顯然計算自誤，兩造當事人不同，自不能比照。故本件供
    擔保金額應裁定較有利於抗告人全萬通公司等之系爭房屋課
    稅現值121,000 元為本件停止執行之供擔保金額，始為適法
    。爰聲明請求原裁定廢棄、應裁定供擔保金額為121, 000
    元，抗告程序費用由相對人甲○○負擔。
三、按「有回復原狀之聲請，或提起再審或異議之訴，或對於和
    解為繼續審判之請求，或提起宣告調解無效之訴、撤銷調解
    之訴，或對於許可強制執行之裁定提起抗告時，法院因必要
    情形或依聲請定相當並確實之擔保，得為停止強制執行之裁
    定。」強制執行法第18條第2 項定有明文，是法院准許停止
    強制執行，僅限於有回復原狀之聲請，或提起再審或異議之
    訴，或對於和解為繼續審判之請求，或提起宣告調解無效之
    訴、撤銷調解之訴，或對於許可強制執行之裁定提起抗告時
    ，始得為之。經查，本件抗告人全萬通股份有限公司、乙○
    ○以其經向本院提起確認租賃關係存在之訴為理由，聲請裁
    定停止本院94年度民執字第35838 號執行事件之強制執行程
    序，經原審調取該執行卷宗及95年度訴字第2319號之卷宗審
    究後，認為抗告人之聲請為有理由，而予准許停止執行。惟
    查，抗告人即聲請人向本院提起確認租賃關係存在之訴，尚
    不符強制執行法第18條第2 項規定所列得為停止強制執行之
    情形，自無聲請停止執行餘地，其停止執行聲請，應予駁回
    ，是原審准予停止執行於法即有不合，尚有未洽，抗告人提
    起抗告，指摘原裁定不當，為有理由，爰將原裁定予以廢棄
    ，並由本院自為裁定如主文第二項所示。
四、爰依民事訴訟法第436 條之1 第3 項、第492 條，裁定如主
    文。
中　　華　　民　　國　　96　　年　　6 　　月　　21　　日
                  民事第三庭  審判長法  官  朱耀平
                                    法  官  陳映如
                                    法  官  邱育佩
以上正本證明與原本無異。
本裁定不得再抗告。
中　　華　　民　　國　　96　　年　　6 　　月　　21　　日
                            書記官　王苑琦
